# 预计负债

提问人：chenyixuan 时间：2015-03-18 14:23:54
将某项资产出售给融资租赁公司后，再进行经营性租赁，租期 10 年，并约定 10 年后若满足一定条件以回购价购回，请问出售后，租赁时要确认预计负债吗（ 10 年后购回可能性很大），预计负债要确认多少？是回购价的25%吗

回答人：chenyiwei
如果认为“10年后购回可能性很大”，则说明在相当大程度上仍然保留了所有权上的主要风险和报酬，是否应当认定为融资租赁？

提问人：chenyixuan 时间：2015-04-15 11:11:08
就是不想确认为融资租赁，最后弄成了混合租赁，对于企业而言实现资产出表，降低资产负债率。还没有实际操作过

回答人：chenyiwei
估计操作难度不小。